臺灣板橋地方法院刑事判決　　　　　　 99年度交訴字第249號
公　訴　人　臺灣板橋地方法院檢察署檢察官
被　　　告　陳威志
上列被告因公共危險等案件，經檢察官提起公訴（99年度偵字第
27218 號），因被告於準備程序中為有罪之陳述，本院合議庭裁
定由受命法官獨任進行簡式審判程序審理，判決如下：
    主  文
陳威志過失傷害人，處有期徒刑參月。又駕駛動力交通工具肇事
，致人受傷而逃逸，累犯，處有期徒刑柒月。應執行有期徒刑玖
月。
    事  實
一、陳威志前因施用第一級、第二級毒品等案件，經本院以93年
    度訴字第975 號判決分別判處有期徒刑8 月、6 月，並定應
    執行刑有期徒刑1 年確定，於民國94年8 月18日縮短刑期執
    行完畢；又因施用毒品案件，經本院以95年度訴字第1203號
    判決判處有期徒刑10月確定，於96年6 月25日縮短刑期執行
    完畢。詎猶不知悔改，於98年2 月20日晚間7 時58分許，陳
    威志駕駛車號5489-TX 號自用小客車，沿臺北縣板橋市（現
    改制為新北市板橋區○○○路○ 段往新北市樹林區方向行駛
    ，途經新北市○○區○○路3 段與存德街交岔口，於左轉時
    應注意距交岔路口30公尺前顯示方向燈或手勢，行至交岔路
    口中心處左轉，而依當時天候晴、夜間有照明、柏油路面乾
    燥無缺陷、無障礙物、視距良好等一切情狀，並無不能注意
    之情事，適有莊清漢騎乘車號978-DDB 號普通重型機車搭載
    楊金滿，沿新北市○○區○○街往樹林方向行駛至上開路口
    ，陳威志竟疏未注意上開規定即貿然左轉，致陳威志駕駛之
    自用小客車擦撞莊清漢騎乘之機車，莊清漢、楊金滿因此人
    車倒地，楊金滿受有右腳內踝骨折之傷害，莊清漢則受有右
    膝擦傷之傷害（莊清漢傷害部分雖曾於警詢時表示對陳威志
    提出告訴，惟業於檢察官99年10月22日訊問時，當庭撤回告
    訴，見臺灣板橋地方法院檢察署99年度偵字第9124號卷第7
    頁、99年度偵字第27218 號卷第35頁）。詎陳威志為依法負
    有救助義務之人，理應將楊金滿、莊清漢送醫救治並為適當
    之保護處置，惟其肇事後並未下車查看，置楊金滿等人之傷
    勢不理，反駕駛上開汽車逃逸。嗣經莊清漢（起訴書贅載「
    楊金滿」）記下車牌號碼並報警處理，始循線查獲上情。
二、案經莊清漢、楊金滿訴由臺北縣（現改制為新北市）政府警
    察局板橋分局移送臺灣板橋地方法院檢察署檢察官偵查起訴
    。
    理  由
壹、程序事項
    本件被告陳威志所犯者非為死刑、無期徒刑、最輕本刑為3
    年以上有期徒刑之罪或高等法院管轄第一審案件，其於準備
    程序進行中，先就被訴事實為有罪之陳述，經告知其簡式審
    判程序之旨，並聽取公訴人、被告之意見後，本院業已依刑
    事訴訟法第273 條之1 第1 項之規定，裁定由受命法官獨任
    以簡式審判程序進行本案之審理。是依刑事訴訟法第273 條
    之2 之規定，本件之證據調查，即不受同法第159 條第1 項
    、第161 條之2 、第161 條之3 、第163 條之1 及第164 條
    至第170 條規定之限制。
貳、實體事項
一、上揭犯罪事實，業據被告陳威志於檢察官偵查、本院準備程
    序及審理時坦承在卷，核與證人即被害人莊清漢、楊金滿於
    警詢、偵查中所指述情節相符，並有道路交通事故現場草圖
    、道路交通事故現場圖、道路交通事故調查報告表(一)、(二)、
    亞東紀念醫院98年2 月20日及行政院衛生署臺北醫院98年2
    月23日楊金滿之診斷證明書各1 紙、現場及車損採證照片共
    13張在卷可稽（見臺灣板橋地方法院檢察署99年度偵字第91
    24號卷第25頁至第28頁、第32頁、第33頁、第46頁至第52頁
    ）。按「汽車行駛至交岔路口，其行進、轉彎，應依下列規
    定：…五、左轉彎時，應距交岔路口30公尺前顯示方向燈或
    手勢，換入內側車道或左轉車道，行至交岔路口中心處左轉
    ，並不得占用來車道搶先左轉。」道路交通安全規則第102
    條第1 項第5 款定有明文，被告駕駛車輛，自應注意上開規
    定小心駕駛，而依當時天候晴、夜間有照明、柏油路面乾燥
    無缺陷、無障礙物、視距良好等一切情狀，並無不能注意之
    情事，陳威志竟疏未注意，即貿然左轉，其行為自有過失，
    且與楊金滿所受傷勢間，具有相當因果關係甚明；又被告自
    承伊知道發生事故，則其竟未下車查看有無對被害人施以即
    時救護之必要，反繼續駕車離去，雖辯稱當時因案受通緝，
    不敢留在現場，主觀上亦有駕車逃逸之故意無訛。綜上所述
    ，本案事證明確，被告犯行堪予認定，應依法論科。
二、核被告所為，係犯刑法第284 條第1 項前段之過失傷害罪，
    及同法第185 條之4 之肇事逃逸罪。被告有如犯罪事實欄所
    述之有期徒刑執行完畢之事實，有臺灣高等法院被告前案紀
    錄表1 份在卷可考，其受有期徒刑之執行完畢，5 年以內故
    意再犯本件有期徒刑以上之肇事逃逸罪，為累犯，應依刑法
    第47條第1 項加重其刑。其所犯上開2 罪，犯意各別，行為
    互殊，應分論併罰。爰審酌被告未注意左方來車，而任意左
    轉，駕駛行為實有輕忽，造成告訴人受傷非輕，肇事後又迅
    速逃逸，致使應受照護人之風險增加，又迄未賠償告訴人所
    受損失，惟均坦承犯行之犯後態度，暨其犯罪之動機、目的
    、所生危害，公訴檢察官具體求刑亦稱妥適等一切情狀，分
    別量處如主文所示之刑，併定其應執行之刑。
三、據上論斷，應依刑事訴訟法第273 條之1 、第299 條第1 項
    前段，刑法第185 條之4 、第284 條第1 項前段、第47條第
    1 項、第51條第5 款，刑法施行法第1 條之1 ，判決如主文
    。
本案經檢察官簡志祥到庭執行職務。
中    華    民    國   100    年    2     月    10    日
                  交通法庭法  官  陳伯厚
上列正本證明與原本無異。
如不服本判決，應於判決送達後10日內敘明上訴理由，向本院提
出上訴狀 (應附繕本) ，上訴於臺灣高等法院。其未敘述上訴理
由者，應於上訴期間屆滿後20日內向本院補提理由書「切勿逕送
上級法院」。
                          書記官  高建華
中    華    民    國   100    年    2     月    10    日